【裁判字號】    98,抗,692
【裁判日期】    980729
【裁判案由】    聲請定其應執行刑
【裁判全文】
臺灣高等法院刑事裁定                   98年度抗字第692號
抗  告  人
即 受 刑人  甲○○
                    （現於臺灣臺北監獄執行中）
上列受刑人因定其應執行刑案件，不服台灣桃園地方法院98年度
聲字第1111號，中華民國98年6月6日第一審裁定（聲請案號：台
灣桃園地方法院檢察署98年度執聲字第640 號），提起抗告，本
院裁定如下：
    主  文
抗告駁回。
    理  由
一、抗告意旨略以：被告除原裁定附表編號7 至12所示犯行外，
    尚有另件故買贓物罪刑（台灣基隆地方法院97年易字第 495
    號），原審漏未併定其應執行刑，損及抗告人之利益，爰提
    起抗告云云。
二、經查：
  (一)按裁判確定前犯數罪者，應依刑法第51條之規定，定其應執
    行之刑，刑法第50條、第51條定有明文。又數罪併罰，有二
    裁判以上者，依刑法第51條規定，定其應執行刑，刑法第53
    條亦有明文。是檢察官聲請定執行刑之二裁判所宣告之數罪
    ，均在裁判確定前所犯者，即符合聲請定執行刑之要件。至
    其他裁判與檢察官聲請定執行刑之一裁判間符合數罪併罰之
    要件，但與另一裁判間不符合數罪併罰之要件，因該其他裁
    判既未經檢察官併另二裁判為定執行刑之聲請，故法院就已
    聲請定執行刑之二裁判間符合數罪併罰之要件與否予以審酌
    即足，尚無強將檢察官未聲請定執行刑之其他裁判，與已經
    聲請之裁判間，併為審酌是否符合數罪併罰要件之必要。最
    高法院89年台非字第196 號判決要旨略以：「聲請定應執行
    刑應由最後事實審法院檢察官向該法院為之，而法院就檢察
    官所聲請定應執行刑之各罪審核結果，認為均合於刑法第50
    條所規定之情形，而依同法第53條、51條之規定裁定定其應
    執行之刑確定。縱事後檢察官發現被告另犯未經其聲請定執
    行刑之他罪，而原聲請定應執行刑之罪之犯罪日期在被告另
    犯之他罪判決確定日期之後，亦僅屬檢察官是否得再就該他
    罪聲請原法院裁定更定其刑之問題，與判斷原定應執行刑之
    裁定是否合法無關」，亦同此旨。
  (二)本件依檢察官聲請書附表、所附判決書暨本院被告前案紀錄
    表記載，受刑人甲○○所犯附表編號1至5、7 至12所示各罪
    之犯罪時間，均在編號6所示之罪判決確定（97年11月3 日）
    前所犯，依上揭說明自符合刑法第50條數罪併罰之要件，是
    檢察官就受刑人所犯附表編號1 至12所示各罪聲請定應執行
    刑，並無不合。至受刑人另犯之故買贓物罪雖經判決確定，
    其犯罪時間（96年6月間某日）亦在編號6所示之罪判決確定
    （97年11月3 日）前，合於數罪併罰之要件，惟原法院辦理
    定執行刑之聲請案件，於法應受檢察官聲請範圍之限制，法
    院無權擅將之逕予列入定執行刑之範圍而考量之，苟係另案
    所宣告之刑，合於數罪併罰之要件，亦係管轄檢察署檢察官
    另案聲請定執行刑之問題，該案既非原裁定附表所列案件，
    自與本件無涉，原法院僅須就檢察官聲請所提之附表形式審
    查，倘合於法律規定，即當裁定之。是原法院以檢察官聲請
    之附表編號1 至12所示罪刑，均經分別確定在案，認檢察官
    定應執行刑之聲請為正當，爰定其應執行之刑為5 年等語，
    於法並無不合。抗告人抗告意旨指摘原審法院裁定漏未就被
    告另件故買贓物罪案件，併定其應執行刑，已有違誤云云，
    為無理由，應予駁回。又抗告人倘認前開故買贓物罪刑未與
    附表編號1 至12所示罪刑合併定其應執行刑，有損及其權益
    之情，尚非不得依刑事訴訟法第477條第2項之規定，請求該
    案最後事實審法院即臺灣基隆地方法院檢察官向該法院聲請
    裁定更定其應執行刑，而法院再為更定其應執行刑之裁定時
    ，前定之執行刑裁定，當然失其效力（最高法院59年台抗字
    第367號判例參照），附此敘明。
據上論斷，應依刑事訴訟法第412條，裁定如主文。
中    華    民    國    98    年    7     月    29    日
                  刑事第十庭    審判長法  官 楊炳禎
                                      法  官 陳春秋
                                      法  官 李春地
以上正本證明與原本無異。
不得抗告。
                                      書記官 蘇秋
中    華    民    國    98    年    7     月    29    日


司法院資訊處製作；財團法人民間司法改革基金會備份。
